臺灣橋頭地方法院民事裁定
111年度小抗字第5號
抗  告  人  周蔡芳美
相  對  人  胡黃珠  
上列當事人間請求清償借款事件，抗告人對於民國111年4月29日
本院111年度橋小字第328號裁定提起抗告，本院裁定如下： 
    主  文
抗告駁回。
抗告費用新臺幣壹仟元由抗告人負擔。
　　理  由
一、按對於小額程序之第一審裁判之上訴或抗告，非以其違背法
    令為理由，不得為之；提起抗告，應表明抗告理由，民事訴
    訟法第436條之24第2項、第436條之32第3項準用第488條第3
    項分別定有明文。又表明抗告理由之方法，解釋上應類推適
    用同法第436條之25之規定，即抗告狀內應表明原裁定所違
    背之法令及其具體內容，暨依訴訟資料可認為原裁定有違背
    法令之具體事實。倘當事人未依此表明抗告理由，即難認已
    對原裁定之違背法令有具體之指摘，不得謂已合法表明抗告
    理由，其抗告即非合法，抗告法院應依同法第436條之32第3
    項準用第495條之1第1項再準用第444條第1項前段之規定，
    以裁定駁回之。
二、又按除別有規定外，確定之終局判決就經裁判之訴訟標的，
    有既判力；原告之訴，其訴訟標的為確定判決之效力所及者
    ，法院應以裁定駁回之；上開規定於小額程序均適用之，為
    民事訴訟法第400條第1項、第249條第1項第7款、第436條之
    23準用第436條第2項所明定。。
三、抗告人不服原裁定而提起抗告，惟並未表明原裁定所違背之
    法令及其具體內容，或依訴訟資料可認為原裁定有違背法令
    之具體事實，揆諸首揭說明，抗告人之抗告，於法已有未合
    ，應予駁回。
四、至抗告意旨另指稱：胡黃珠欠新臺幣（下同）255,000元款
    及106年度橋核字第1956號高雄市○○區○○○○○000○○○○○0000號
    調解書欠255,000元執行標的物及所在地，請依強制執行第1
    9條規定向國軍退除役官兵輔導委員會函詢債務人遺屬年金
    入帳後之存款債權強制執行云云，惟其全文所指述之內容與
    本件抗告人起訴請求之104年2月5日15,000元之借款事實未
    見任何關連，其間亦未提及起訴事實非前案即109年度橋小
    字第943號案件判決效力所及之理由。衡以本件訴訟與前案
    訴訟既屬同一事件，而為前案訴訟確定判決之效力所及，抗
    告人自不得就同一事件更行起訴，原裁定依此駁回抗告人之
    訴，核無不合。
五、據上論結，本件抗告為不合法，依民事訴訟法第436條之32
    第3項、第495條之1第1項、第444條第1項前段、第95條、第
    78條，裁定如主文。
中　　華　　民　　國　　111 　年　　6 　　月　　30　　日
            　民事第一庭  審判長 法  官 朱玲瑤
　　　　　　　
                                 法  官 陳景裕　　　　　　　　　　　　　　　　
                                 法  官 張琬如
以上正本係照原本作成。
本裁定不得抗告。
中　　華　　民　　國　　111 　年　　6 　　月　　30　　日
                                 書記官 陳儀庭